---
title: "Tarea - Visualización de Datos con ggplot2"
author: "Jesus Mudarra Luján"
date: '2022-09-05'
output: pdf_document
---

```{r setup, include=FALSE}
knitr::opts_chunk$set(echo = TRUE)
library(tidyverse)
```

# Ejercicio 1

Si ejecutas `ggplot(data = mpg)`, ¿qué observas?

No se observa nada en el plot. Únicamente se ha creado un sistema de coordenadas vacío donde se está indicando a ggplot2 que se utilice como fuente de datos el dataset `mpg`.

# Ejercicio 2

Indica el número de filas que tiene el data frame `mpg`. ¿Qué significa cada fila?

```{r}
nrow(mpg)
```

El data frame `mpg` contiene un total de 234 filas. Cada fila representa una observación correspondiente a un coche.

# Ejercicio 3

Indica el número de columnas que tiene el data frame `mpg`. ¿Qué significa cada columna?

```{r}
ncol(mpg)
```

El data frame `mpg` contiene un total de 11 columnas. Cada columna representa una variable de un coche.

* manufacturer: nombre del fabricante
* model: nombre del modelo
* displ: cilindrada del motor, en litros
* year: año de fabricación
* cyl: número de cilindradas
* trans: tipo de transmisión
* drv: tipo de tracción
* cty: millas por galón en ciudad
* hwy: millas por galón en carretera
* fl: tipo de combustible
* class: tipo de coche

# Ejercicio 4

Observa la variable `drv` del data frame. ¿Qué describe? Recuerda que puedes usar la instrucción `?mpg` para consultarlo directamente en `R`.

Utilizando la instrucción `?mpg` podemos observar que la variable `drv` representa el tipo de tracción del coche donde, f = tracción delantera, r = tracción trasera, 4 = tracción a las 4 ruedas.

# Ejercicio 5

Realiza un scatterplot de la variable `hwy` vs `cyl`. ¿Qué observas?

```{r}
ggplot(data = mpg) +
  geom_point(mapping = aes(x = hwy, y = cyl))
```

# Ejercicio 6

Realiza un scatterplot de la variable `cty` vs `cyl`. ¿Qué observas?

```{r}
ggplot(data = mpg) +
  geom_point(mapping = aes(x = cty, y = cyl))
```

# Ejercicio 7

Realiza un scatterplot de la variable `class` vs `drv`. ¿Qué observas? ¿Es útil este diagrama? ¿Por qué?

```{r}
ggplot(data = mpg) +
  geom_point(mapping = aes(x = class, y = drv))
```

Sí que es útil el diagrama ya que nos está indicando los tipos de tracciones que existen para cada modelo de coche.
