---
title: "Tarea - Calculando nuevas variables con dplyr"
author: "Jesus Mudarra Luján"
date: "`r Sys.Date()`"
output: pdf_document
header-includes:
- \definecolor{shadecolor}{RGB}{235,235,235}
---

```{r setup, include=FALSE}
knitr::opts_chunk$set(echo = TRUE)
library(tidyverse)
library(nycflights13)
```

## Pregunta 1

El dataset de vuelos tiene dos variables, `dep_time` y `sched_dep_time` muy útiles pero difíciles de usar por cómo vienen dadas al no ser variables continuas. Fíjate que cuando pone 559, se refiere a que el vuelo salió a las 5:59...

Convierte este dato en otro más útil que represente el número de minutos que han transcurrido desde media noche.

```{r}
mutate(flights,
       dep_time = paste0((dep_time%/%100),":",dep_time%%100),
       sched_dep_time = paste0((sched_dep_time%/%100),":",sched_dep_time%%100))
```

## Pregunta 2

Compara las variables air_time contra `arr_time` - `dep_time`.

* ¿Qué esperas ver?
* ¿Qué ves realmente?
* ¿Se te ocurre algo para mejorarlo y corregirlo?




## Pregunta 3

Compara los valores de `dep_time`, `sched_dep_time` y `dep_delay`. Cómo deberían relacionarse estos tres números? Compruébalo y haz las correcciones numéricas que necesitas.




## Pregunta 4

Usa una de las funciones de ranking para quedarte con los 10 vuelos más retrasados de todos.




## Pregunta 5

Aunque la ejecución te dé una advertencia, qué resultado te da la operación

1:6 + 1:20

```{r}
1:6 + 1:20
```

Cuando acaba la secuencia 1:6 vuelve a empezar, es decir, que a partir del séptimo elemento se sumaría 1 + 7, 2 + 8, 3 + 9, ..., 2 + 20.

## Pregunta 6

Además de todas las funciones que hemos dicho, las trigonométricas también son funciones vectoriales que podemos usar para hacer transformaciones con `mutate`. Investiga cuales trae `R` y cual es la sintaxis de cada una de ellas.




