---
title: "Tarea - Estéticas en ggplot"
author: "Jesus Mudarra Luján"
date: '2022-09-05'
output: pdf_document
---

```{r setup, include=FALSE}
knitr::opts_chunk$set(echo = TRUE)
library(tidyverse)
```

# Ejercicio 1

Toma el siguiente fragmento de código y di qué está mal. ¿Por qué no aparecen pintados los puntos de color verde?

```{r}
ggplot(data = mpg) +
  geom_point(mapping = aes(x = displ, y = hwy, color = "green"))
```
  
Porque el parametro `color` del `aes` del `mapping` necesita que le pasemos variables categóricas y no numéricas.
  
Para que aparezcan de color verde se tendría que ejectuar la siguiente línea:
  
```{r}
ggplot(data = mpg) +
  geom_point(mapping = aes(x = displ, y = hwy), color = "green")
```
  
# Ejercicio 2

Toma el dataset de mpg anterior y di qué variables son categóricas.

Las variables categóricas del dataset `mpg` son:

* manufacturer
* model
* trans
* drv
* fl
* class

# Ejercicio 3

Las variables contínuas del dataset `mpg` son:

* displ
* year
* cyl
* cty
* hwy

# Ejercicio 4

Dibuja las variables continuas con color, tamaño y forma respectivamente.

```{r}
ggplot(data = mpg) +
  geom_point(mapping = aes(x = displ, y = hwy),
             color = "purple",
             size = 5,
             shape = 21)
```

# Ejercicio 5

¿En qué se diferencian las estéticas para variables continuas y categóricas?

Las variables continuas representan el valor numérico y las variables categóricas indican a la categoría que corresponden.

# Ejercicio 6

¿Qué ocurre si haces un mapeo de la misma variable a múltiples estéticas?

Se combinan entre ellas.

# Ejercicio 7

Vamos a conocer una estética nueva llamada `stroke`. ¿Qué hace? ¿Con qué formas funciona bien?

Modifica el grosor del borde de los puntos.

```{r}
ggplot(data = mpg) +
  geom_point(mapping = aes(x = displ, y = hwy),
             color = "purple",
             size = 3,
             shape = 21,
             stroke = 3)
```

Funciona bien con todas las formas excepto las rellenas de un color y sin borde (formas 15 - 20).

# Ejercicio 8

¿Qué ocurre si haces un mapeo de una estética a algo que no sea directamente el nombre de una variable (por ejemplo aes(color = displ < 4)?

```{r}
ggplot(data = mpg) +
  geom_point(mapping = aes(x = displ, y = hwy, color = displ < 4))
```

Lo que ocurre es que para valores con un `displ < 4` los considera como `TRUE` y los pinta de un color y para los puntos que no cumplen esa condición los pinta de otro color.
