---
title: "Tarea: Introducción a la Exploración de los Datos"
author: "Jesus Mudarra Luján"
date: "`r Sys.Date()`"
output: pdf_document
header-includes:
- \definecolor{shadecolor}{RGB}{235,235,235}
---

```{r setup, include=FALSE}
knitr::opts_chunk$set(echo = TRUE, comment = "")
library(tidyverse)
```

## Pregunta 1

Explora la distribución de las variables `x`, `y`, `z` del dataset de `diamonds`. ¿Qué podemos inferir?

Busca un diamante (por internet por ejemplo) y decide qué dimensiones pueden ser aceptables para las medidas de longitud, altura y anchura de un diamante.

```{r}
ggplot(data = diamonds) +
  geom_histogram(mapping = aes(x = x), binwidth = 1)

ggplot(data = diamonds) +
  geom_histogram(mapping = aes(x = y), binwidth = 1)

ggplot(data = diamonds) +
  geom_histogram(mapping = aes(x = z), binwidth = 1)
```



## Pregunta 2

Explora la distribución del precio (`price`) del dataset de `diamonds.` ¿Hay algo que te llame la atención o resulte un poco extraño?

Recuerda hacer uso del parámetro `binwidth` para probar un rango dispar de valores hasta ver algo que te llame la atención.

```{r}
ggplot(data = diamonds) +
  geom_histogram(mapping = aes(x = price), binwidth = 2500)
```



## Pregunta 3 

¿Cuántos diamantes hay de 0.99 kilates? ¿Y de exactamente 1 kilate?

```{r}
diamonds %>%
  filter(carat==0.99) %>%
  summarise(count = n())
```

```{r}
diamonds %>%
  filter(carat==1) %>%
  summarise(count = n())
```

¿A qué puede ser debida esta diferencia?



## Pregunta 4

Compara y contrasta el uso de las funciones `coord_cartesian()` frente `xlim()` y `ylim()` para hacer zoom en un histograma.

¿Qué ocurre si dejamos el parámetro `binwidth` sin configurar?

¿Qué ocurre si hacemos zoom y solamente se ve media barra?




## Pregunta 5

* ¿Qué ocurre cuando hay NAs en un histograma?

* ¿Qué ocurre cuando hay NAs en un diagrama de barras?

* ¿Qué diferencias observas?




## Pregunta 6 HECHA

¿Qué hace la opción `na.rm = TRUE` en las funciones `mean()` y `sum()`?

Indica si los valores `NA` deben eliminarse antes de calcular las funciones media y suma.
